臺灣板橋地方法院刑事判決　　　　　　　100年度訴字第808號
公　訴　人　臺灣板橋地方法院檢察署檢察官
被　　　告　李政芳
上列被告因違反毒品危害防制條例案件，經檢察官提起公訴（10
0 年度毒偵字第1633號），被告於準備程序中就被訴事實為有罪
之陳述，經告知簡式審判程序之旨，並聽取當事人之意見後，本
院合議庭裁定由受命法官獨任進行簡式審判程序，判決如下：
    主  文
李政芳施用第一級毒品，累犯，處有期徒刑捌月。
    事  實
一、李政芳前於民國88年間因施用毒品案件，經本院以88年度毒
    聲字第219 號刑事裁定送觀察、勒戒後，認有繼續施用毒品
    之傾向，再經本院以88年度毒聲字第738 號刑事裁定令入戒
    治處所施以強制戒治，復經停止強制戒治付保護管束期滿，
    由臺灣板橋地方法院檢察署檢察官以89年度戒毒偵字第151
    號為不起訴處分確定。又於90年間因施用毒品案件，經本院
    以90年度毒聲字第113 號刑事裁定令入戒治處所施以強制戒
    治，於90年9 月12日停止戒治付保護管束，91年1 月8 日保
    護管束期滿未經撤銷，視為執行完畢；同次施用毒品犯行，
    經本院以90年度訴字第320 號刑事判決判處有期徒刑1 年，
    上訴後由臺灣高等法院以90年度上易字第2133號刑事判決上
    訴駁回確定，嗣經臺灣高等法院以96年度聲減字第1607號刑
    事裁定減為有期徒刑6 月確定，於96年9 月14日縮刑期滿執
    行完畢。詎其猶不知戒除毒癮，基於施用第一級毒品海洛因
    之犯意，於99年12月10日下午某時，在新北市新莊區○○○
    路47之1 號住處（起訴書犯罪事實欄記載於99年12月12日21
    時30分為警採尿回溯26小時內某時，在不詳地點施用海洛因
    部分，應予補充），以將海洛因置入針筒內加水稀釋後，再
    注射體內之方式，施用海洛因1 次。嗣於99年12月12日19時
    40分許，在新北市○○區○○街68號前為警緝獲，經警採集
    其尿液送驗，發現檢驗結果呈嗎啡、可待因陽性反應，始查
    悉上情。
二、案經新北市政府警察局樹林分局移送臺灣板橋地方法院檢察
    署檢察官偵查起訴，
    理  由
一、本件被告李政芳所犯為死刑、無期徒刑、最輕本刑為3 年以
    上有期徒刑以外之罪，且非高等法院管轄第一審之案件，於
    本院準備程序進行中，被告就被訴事實為有罪之陳述，經告
    知被告簡式審判程序之旨，並聽取公訴人及被告之意見後，
    本院合議庭裁定由受命法官獨任進行簡式審判程序，合先敘
    明。
二、上揭犯罪事實，業據被告於本院審理時坦承不諱，且被告為
    警採集尿液送驗之結果，確呈第一級毒品海洛因之代謝物嗎
    啡、可待因陽性反應等情，有（改制前）臺北縣政府警察局
    保安大隊毒品案件尿液檢體編號及姓名對照表、臺灣檢驗科
    技股份有限公司100 年1 月17日出具之編號：UL/2011/0000
    0000號濫用藥物檢驗報告（檢體編號：J0000000號）各1 份
    在卷可稽，被告上開自白與上開事證彰顯之事實相符，應足
    採信屬實。再被告前因施用毒品案件，先後經觀察、勒戒、
    強制戒治執行完畢及法院判處刑期確定之情，有卷附臺灣高
    等法院被告前案紀錄表1 份附卷可參。是以被告於初犯施用
    毒品罪經觀察、勒戒、強制戒治執行完畢釋放後5 年內之再
    犯施用毒品罪，已屬「5 年內再犯」之情形，而與毒品危害
    防制條例第20條所定，「初犯」或「5 年後再犯」始得以觀
    察、勒戒、強制戒治之保安處遇替代刑事追訴程序之要件不
    符，其本次施用毒品犯行自應依毒品危害防制條例第23條第
    2 項規定，依法追訴、處罰。本件事證明確，被告犯行洵堪
    認定，應依法論科。
三、查海洛因為毒品危害防制條例第2 條第2 項第1 款所規定之
    第一級毒品。核被告所為，係犯毒品危害防制條例第10條第
    1 項施用第一級毒品罪。其於施用前持有海洛因之低度行為
    ，為其施用之高度行為所吸收，不另論罪。又被告前受有如
    事實欄所載罪刑宣告及執行紀錄，有上述前案紀錄表在卷可
    考，其於受有期徒刑之執行完畢後，5 年以內故意再犯本件
    有期徒刑以上之罪，為累犯，應依刑法第47條第1 項規定加
    重其刑。
四、爰審酌被告前曾因施用毒品案件經觀察、勒戒及強制戒治之
    矯治程序，並經法院判刑確定在案，竟猶不知確實戒除毒癮
    ，復再犯本件施用毒品罪，顯然無視毒品對於其自身健康之
    戕害及對於社會安全與公共秩序之潛在危害；惟念及施用毒
    品固戕害個人健康至鉅，然就他人權益之侵害仍屬有限，兼
    衡其犯罪動機、目的、手段，且犯後坦承犯行，態度尚可等
    一切情狀，量處如主文所示之刑，以資處罰。
據上論斷，應依刑事訴訟法第273 條之1 第1 項、第284 條之1
、第299 條第1 項前段，毒品危害防制條例第10條第1 項，刑法
第11條前段、第47條第1 項，判決如主文。
本案經檢察官黃怡華到庭執行職務。
中    華    民    國   100    年    5     月    31    日
                  刑事第二十一庭  法  官  李俊彥
以上正本證明與原本無異。
如不服本判決應於收受送達後10日內向本院提出上訴書狀，並應
敘述具體理由；其未敘述上訴理由者，應於上訴期間屆滿後20日
內向本院補提理由書（均須按他造當事人之人數附繕本）「切勿
逕送上級法院」
                                  書記官  林文達
中    華    民    國   100    年    5     月    31    日
附錄本案論罪科刑法條全文
毒品危害防制條例第10條
施用第一級毒品者，處 6 月以上 5 年以下有期徒刑。
施用第二級毒品者，處 3 年以下有期徒刑。